Inventaris van het archief van de Nederlandse Volksdienst, (1939) 1940-1945
Nationaal Archief, Den Haag
- Inhoud doos nummer 140., 140
  - afdeling controle, 1941-1943, 1
    personeelszaken sollicitaties
  - sociale zaken, 1944, 2
    algemene bijstand betreft nazorg
  - medische zaken, 1943-1944, 3
    correspondentie friesland
  - sociale zaken, 1942-1944, 4
  - sociale zaken, 1943-1944, 5
    tehuizen: weekrapporten controle
  - sociale zaken, 1941-1944, 6
  - sociale zaken, 1944, 7
    pleeggezinnen nijmegen
- Inhoud doos nummer 141., 141
  - sociale zaken, 1943-1944, 1
  - afdeling financiën, 1943-1944, 2
  - sociale zaken, 1942, 3
- Inhoud doos nummer 142., 142
  - sociale zaken, 1942-1944, 1
  - afdeling voorlichting, 1944, 2
  - provinciaal bureau utrecht, 1942, 3
    algemene bijstand ingekomen brieven
  - afdeling controle, 1943-1944, 4
    gebouwendienst
  - sociale zaken, 1943-1944, 5
    jeugdtendverzorging noord-holland gewest 9
  - sociale zaken, 1942, 6
  - sociale zaken, 1942-1944, 7
    kleuterverblijf pijnacker
- Inhoud doos nummer 143., 143
  - afdeling controle, 1941-1943, 1
  - afdeling controle, 1942-1944, 2
    correspondentie financiën sociale zaken
  - provinciaal bureau suid-holland, 1943-1944, 3
  - sociale zaken, 1942, 4
  - leider organisatie, 1944, 5
    correspondentie leider NAF
  - sociale zaken, 1942-1944, 6
    jeugdzorg voogdijraad
  - afdeling controle, 1942-1943, 7
  - sociale zaken, 1943-1944, 8
  - leiding organisatie, 1942-1944, 9
    onderlinge correspondentie
  - sociale zaken, 1941-1944, 10
  - sociale zaken, 1943-1944, 11
- Inhoud doos nummer 144., 144
  - afdeling financiën, 1944, 1
  - leider organisatie, 1942-1943, 2
    dagmap december - februari
  - provinciaal bureau utrecht, 1944-1945, 3
- Inhoud doos nummer 145., 145
  - afdeling voorlichting, 1942-1943, 1
  - provinciaal bureau utrecht, 1944-1945, 2
    buurtschap soest
  - afdeling voorlichting, 1942, 3
  - afdeling medische zaken, 1944, 4
- Inhoud doos nummer 146., 146
  - leiding organisatie, 1942-1943, 1
    correspondentie leiding N.S.D.A.P.
  - sociale zaken, 1942-1944, 2
  - sociale zaken, 1943, 3
  - sociale zaken, 1944, 4
- Inhoud doos nummer 147., 147
  - provinciaal bureau utrecht, 1943, 1
    organisatie
  - afdeling voorlichting, 1941, 2
    dagmap september - november
  - sociale zaken, 1942-1943, 3
    betreft speeltuinen
- Inhoud doos nummer 148., 148
  - afdeling voorlichting, 1942, 1
    dagmap 29 september
    23 oktober zuid-holland
  - medische zaken, 1942-1944, 2
    jeugdtandverzorging
    kliniek hilversum
  - sociale zaken, 1943, 3
    dossiers: nederlandse vereniging ter behartiging van belangen van jonge meisjes
  - sociale zaken, 1943-1944, 4
- Inhoud doos nummer 149., 149
  - sociale zaken, 1944, 1
    voogdijraad
  - sociale zaken, 1943, 2
  - sociale zaken, 1944, 3
    schoolvoeding-kleding
  - afdeling financiën, 1944, 4
  - sociale zaken, 1944, 5
  - sociale zaken, 1944, 6
  - afdeling voorlichting, 1942-1943, 7
  - medische zaken, 1943, 8
    kinderuitzending amsterdam
- Inhoud doos nummer 150., 150
  - medische zaken, 1942, 1
    tandartsassistenten sollicitaties
  - medische zaken, 1942, 2
    tandartsen sollicitaties
  - medische zaken, 1944, 3
    studiereis drente
  - afdeling controle, 1944, 4
  - sociale zaken, 1944, 5
    kinderuitzending overijsel
  - sociale zaken, 1943-1944, 6
  - afdeling organisatie, 1942, 7
    collectes groningen
  - sociale zaken, 1944, 8
  - sociale zaken, 1941, 9
  - sociale zaken, 1941-1942, 10
- Inhoud doos nummer 151., 151
  - provinciaal bureau limburg, 1943, 1
    collecten
  - provinciaal bureau zuid-holland, 1941, 2
    dagmap 20 mei-15 september
  - sociale zaken, 1943-1944, 3
    jeugdzorg kindertehuis amersfoort
  - sociale zaken, 1942, 4
    kinder en moeder
    uitzending
  - afdeling financiën, 1944, 5
  - medische zaken, 1941-1943, 6
- Inhoud doos nummer 152., 152
  - provinciaal bureau zuid-holland, 1943, 1
    sociale zaken dagmap 1 september 20 oktober
  - sociale zaken, 1943, 2
    kindertehuizen: soesterberg
  - sociale zaken, 1942-1944, 3
  - sociale zaken, 1941-1942, 4
- Inhoud doos nummer 153., 153
  - provinciaal bureau zuid-holland, 1942, 1
    dagmap 27 april - 1 juni
  - sociale zaken, 1942, 2
  - sociale zaken, 1943-1944, 3
    tehuizen noord-brabant
  - sociale zaken, 1943, 4
  - sociale zaken, 1943-1944, 5
  - sociale zaken, 1943-1944, 6
    kindertehuizen buitenland
  - sociale zaken, 1943-1944, 7
  - sociale zaken, 1944, 8
    schoolvoeding-kleding rapporten
  - sociale zaken, 1944, 9
- Inhoud doos nummer 154., 154
  - sociale zaken, 1944, 1
    kindertehuizen: "naar buiten"
  - sociale zaken, 1944, 2
    tehuizen buitenland
  - afdeling voorlichting, 1942-1943, 3
    vorming en scholing
  - sociale zaken, 1944, 4
    kinder herstellings-oord.
    afdeling jeugdzorg "de enk" rotterdam
  - provinciaal bureau groningen, 1942, 5
  - provinciaal bureau zuid-holland, 1943, 6
    sociale zaken gezinszorg
  - sociale zaken, 1943, 7
- Inhoud doos nummer 155., 155
  - sociale zaken, 1942-1944, 1
  - afdeling organisatie statistiek, 1944, 2
  - afdeling controle financiën, 1942-1944, 3
  - sociale zaken, 1943, 4
  - provinciaal bureau groningen, 1943, 5
    algemene bijstand betreft leek
  - sociale zaken, 1942-1944, 6
    jeugdzorg rapporten
- Inhoud doos nummer 156., 156
  - provinciaal bureau groningen, 1943-1944, 1
    jeugdzorg algemene bijstand
  - provinciaal bureau zuid-holland, 1943, 2
    dagmap 5 januari- 26 januari
  - sociale zaken, 1943-1944, 3
- Inhoud doos nummer 157., 157
  - leiding organisatie, 1941-1942, 1
  - afdeling medische zaken, 1941-1944, 2
  - afdeling voorlichting, 1944, 3
  - sociale zaken, 1942-1944, 4
    voogdijraad jeugdzorg
  - provinciaal bureau groningen, 1943, 5
  - sociale zaken, 1942-1944, 6
- Inhoud doos nummer 158., 158
  - provinciaal bureau utrecht, 1943-1944, 1
  - sociale zaken, 1944, 2
    schoolvoeding-kleding limburg
  - afdeling voorlichting, 1941, 3
    dagmap 28 april-20 juli
  - afdeling voorlichting, 1943, 4
- Inhoud doos nummer 159., 159
  - afdeling voorlichting, 1943, 1
    28 april-20 juli dagmap
  - afdeling voorlichting, 1942-1943, 2
    hulpwerk beeldende kunst
  - sociale zaken, 1944, 3
- Inhoud doos nummer 160., 160
  - sociale zaken, 1942, 1
  - afdeling organisatie, 1943-1944, 2
    voedseldistributie
  - afdeling organisatie, 1942-1943, 3
- Inhoud doos nummer 161., 161
  - sociale zaken, 1943, 1
    rapporten kinderspeeltuinen
  - medische zaken, 1943-1944, 2
    tandheelkunde dagmap 1 juni-31 maart
  - afdeling voorlichting, 1943, 3
    rapporten friesland
  - sociale zaken, 1942-1943, 4
  - sociale zaken, 1944, 5
  - sociale zaken, 1943-1944, 6
    gezinszorg moedertehuizen
  - afdeling organisatie, 1943-1944, 7
- Inhoud doos nummer 162., 162
  - leiding organisatie, 1941-1943, 1
    correspondentie friesland groningen drente
  - afdeling controle, 1941-1944, 2
  - afdeling organisatie, 1942, 3
    correspondentie provinciale leiding
  - afdeling controle, 1943-1944, 4
    kantoorinspectie provinciale en stedelijke kantoren
  - sociale zaken, 1941-1943, 5
  - afdeling control, 1942-1944, 6
- Inhoud doos nummer 163., 163
  - sociale zaken, 1943, 1
  - provinciaal bureau zuid-holland, 1942, 2
    afdeling financiën betreft voedselvoorziening
  - afdeling voorlichting, 1942-1943, 3
    betreft limburg
  - afdeling voorlichting, 1942-1943, 4
- Inhoud doos nummer 164., 164
  - afdeling voorlichting, 1942-1943, 1
  - sociale zaken, 1942-1943, 2
  - sociale zaken, 1943-1944, 3
- Inhoud doos nummer 165., 165
  - sociale zaken, 1942, 1
  - medische zaken, 1942-1943, 2
  - afdeling voorlichting, 1942-1943, 3
  - afdeling voorlichting, 1942, 4
    correspondentie pers
- Inhoud doos nummer 166., 166
  - afdeling organisatie, 1942-1943, 1
  - sociale zaken, 1940-1945 v, 2
    algemene voorschriften
  - afdeling organisatie, 1943-1944, 3
  - afdeling organisatie, 1943, 4
    maandoverzichten medewerkers
  - afdeling voorlichting, 1944, 5
    voorschriften
  - sociale zaken provinciaal bureau utrecht, 1943-1944, 6
    dossiers utrecht gezinszorg jeugdzorg
- Inhoud doos nummer 167., 167
  - sociale zaken provinciaal bureau utrecht, 1943-1944, 1
  - sociale zaken, 1942, 2
  - sociale zaken, 1942-1943, 3
    betreft dordrecht
  - afdeling financiën, 1942, 4
  - sociale zaken, 1943-1944, 5
    gezinszorg en jeugdzorg
  - sociale zaken, 1941-1943, 6
    kindertehuizen: "de polle" friesland
- Inhoud doos nummer 168., 168
  - sociale zaken, 1941-1942, 1
    tehuizen: rusthuis "rozehof" dieren
  - sociale zaken, 1942, 2
    moederuitzending dagboek tehuis blaricum
  - sociale zaken, 1943, 3
    algemene bijstand rapporten
  - afdeling statistiek, 1943-1944, 4
    interne bedrijfseconomie
  - sociale zaken, 1944, 5
  - medische zaken, 1944, 6
    maandrapport
  - sociale zaken, 1941, 7
    correspondentie leger des heils
  - sociale zaken, 1942, 8
  - afdeling statistiek, 1942-1943, 9
    gegevens N.V.D.
    W.H.N.
- Inhoud doos nummer 169., 169
  - sociale zaken, 1941-1942, 1
  - afdeling voorlichting, 1944, 2
    vorming
  - afdeling controle financiën, 1944, 3
  - sociale zaken, 1940-1945, 4
    jeugdzorg voorschriften
  - afdeling statistiek, 1944, 5
    jaarverslag
  - afdeling financiën, 1943, 6
    begrotingen
  - afdeling financiën, 1941-1944, 7
- Inhoud doos nummer 170., 170
  - sociale zaken, 1943, 1
  - afdeling organisatie statistiek, 1943-1944, 2
    overzichten vorme sociale zaken
  - medische zaken, 1943, 3
  - afdeling financiën, 1944, 4
    balans en winst en verliesrekening
  - sociale zaken, 1942-1943, 5
    kinderuitzending en diversen
  - afdeling voorlichting sociale zaken, 1940-1945, 6
- Inhoud doos nummer 171., 171
  - provinciaal bureau utrecht, 1940-1945, 1
- Inhoud doos nummer 172., 172
  - sociale zaken, 1941-1943, 1
    jeugdzorg tehuizen
  - sociale zaken, 1941-1944, 2
    planning organisatie gezinshulp
  - sociale zaken, 1943, 3
  - afdeling financiën, 1942-1943, 4
- Inhoud doos nummer 173., 173
  - sociale zaken, 1942, 1
    egmond aan zee
  - provinciaal bureau utrecht, 1942, 2
    correspondentie whn-nvd
  - afdeling statistiek, 1941-1942, 3
  - afdeling organisatie statistiek, 1941-1944, 4
  - provinciaal bureau limburg, 1942, 5
  - sociale zaken, 1943, 6
  - provinciaal bureau utrecht, 1942-1943, 7
  - sociale zaken, 1943, 8
    moederuitzending en diversen
  - sociale zaken, 1941-1942, 9
  - afdeling financiën, 1944, 10
  - sociale zaken, 1943-1944, 11
  - sociale zaken, 1943, 12
- Inhoud doos nummer 174., 174
  - afdeling organisatie, 1943, 1
  - provinciaal bureau utrecht, 1943, 2
  - sociale zaken, 1942-1943, 3
  - provinciaal bureau utrecht, 1943-1944, 4
- Inhoud doos nummer 175., 175
  - provinciaal bureau utrecht, 1943-1944, 1
  - sociale zaken, 1940-1943, 2
    algemene bijstand jeugdzorg en diversen
  - sociale zaken, 1940-1943, 3
- Inhoud doos nummer 176., 176
  - sociale zaken, 1941-1943, 1
  - afdeling financiën, 1942-1943, 2
  - sociale zaken, 1943-1944, 3
- Inhoud doos nummer 177., 177
  - boekhandel "het bolwerk" amsterdam, 1943-1944, 1
  - afdeling organisatie, 1942-1944, 2
  - afdeling organisatie, 1942-1944, 3
- Inhoud doos nummer 178., 178
  - boekhandel "het bolwerk", 1943, 1
  - sociale zaken stedelijk kantoor den-haag, 1941-1942, 2
  - sociale zaken, 1941, 3
    richtlijnen jeugdgroepswerk
  - afdeling organisatie, 1943, 4
  - sociale zaken, 1942-1943, 5
  - provinciaal bureau groningen, 1941, 6
    inkomende brieven
  - correspondentie leger des heils, 1941, 7
    hilversum
- Inhoud doos nummer 179., 179
  - provinciaal bureau utrecht, 1943-1944, 1
    kring gelderse vallei
  - sociale zaken, 1942, 2
    liquidatie verenigingen
  - sociale zaken, 1942, 3
    jeugdzorg gezinszorg
  - sociale zaken, 1941-1943, 4
    leger des heils
    afwikkelingszaken
  - afdeling financiën, 1942-1943, 5
    kindertehuis maarssen
  - sociale zaken, 1942, 6
  - afdeling financiën, 1943, 7
  - afdeling organisatie boekhouding, 1943, 8
  - provinciaal bureau utrecht, 1944, 9
  - afdeling voorlichting, 1942-1943, 10
    pers en propaganda
- Inhoud doos nummer 180., 180
  - afdeling financiën controle, 1944, 1
  - kring gelderse vallei amersfoort, 1944, 2
  - afdeling voorlichting, 1942-1944, 3
  - provinciaal bureau utrecht, 1941-1942, 4
    correspondentie 1-9-41-31-12-42
  - sociale zaken, 1940-1943, 5
- Inhoud doos nummer 181., 181
  - sociale zaken medische zaken, 1944, 1
  - afdeling voorlichting, 1941-1942, 2
- Inhoud doos nummer 182., 182
  - sociale zaken, 1943, 1
  - provinciaal bureau utrecht, 1943, 2
  - sociale zaken, 1943-1944, 3
  - medische zaken, 1943, 4
  - afdeling voorlichting, 1943, 5
  - afdeling controle, 1943, 6
    voorstel controle dagstaten
  - afdeling organisatie, 1945, 7
    betreft groningen turfactie
  - sociale zaken, 1944, 8
    schoolvoeding en kleeding
  - afdeling voorlichting, 1940, 9
  - leiding voorlichting, 1942, 10
  - provinciaal bureau utrecht, 1942-1944, 11
- Inhoud doos nummer 183., 183
  - provinciaal bureau utrecht, 1942-1944, 1
  - sociale zaken, 1941-1942, 2
- Inhoud doos nummer 184., 184
  - afdeling organisatie, 1942, 1
    overzicht personeel W.H.N en N.V.D.
  - sociale zaken, 1941-1942, 2
  - provinciaal bureau utrecht, 1942-1943, 3
- Inhoud doos nummer 185., 185
  - provinciaal bureau utrecht, 1942-1944, 1
  - provinciaal bureau utrecht, 1941-1944, 2
- Inhoud doos nummer 186., 186
  - sociale zaken, 1942, 1
  - sociale zaken, 1942, 2
    kindertehuizen: oostvoorne
  - sociale zaken, 1941-1942, 3
    31-12-41-31-12-42
  - provinciaal bureau utrecht, 1944, 4
    algemene bijstand gelderse vallei
- Inhoud doos nummer 187., 187
  - provinciaal leider zeeland, 1944, 1
  - provinciaal bureau noord-brabant, 1944, 2
  - afdeling voorlichting, 1942, 3
    vormingstehuis "de polle" kortehemmen rapporten
  - provinciaal bureau utrecht, 1943, 4
  - afdeling financiën, 1942-1943, 5
- Inhoud doos nummer 188., 188
  - provinciaal bureau utrecht, 1942-1943, 1
  - provinciaal bureau limburg, 1944, 2
    lijsten goederen-voorraden
  - provinciaal bureau groningen, 1942, 3
    algemene bijstand formulieren
  - afdeling organisatie, 1944, 4
    betreft kraamzorg
  - afdeling organisatie, 1944, 5
    correspondentie provincies
  - provinciaal bureau utrecht, 1944, 6
    balans 31 maart 1944
  - sociale zaken deventer, 1943-1944, 7
  - afdeling financiën controle, 1943, 8
    betreft bominslagen
  - provinciaal bureau zuid-holland, 1942, 9
  - correspondentie N.S.B. N.V.D., 1943, 10
    adressen pleegouders
- Inhoud doos nummer 189., 189
  - provinciaal bureau zuid-holland, 1942, 1
    kindertehuizen pleegouders
  - afdeling financiën, 1942-1943, 2
    balans, begroting
  - medische zaken, 1942-1944, 3
    betreft drente
  - sociale zaken, 1941-1943, 4
    overzicht tehuizen
  - sociale zaken, 1940-1942, 5
    algemene instructies en voorwaarden diversen
  - provinciaal bureau utrecht, 1944, 6
  - provinciaal bureau utrecht, 1942-1944, 7
  - provinciaal bureau limburg, 1943, 8
    aan afdeling financiën
  - afdeling voorlichting, 1942, 9
    vormingstehuis "de polle" kortehemmen correspondentie
- Inhoud doos nummer 190., 190
  - sociale zaken, 1942-1944, 1
    schoolvoeding en kleeding zuid-holland
  - provinciaal bureau utrecht, 1942, 2
  - afdeling voorlichting zuid-holland, 1941, 3
  - provinciaal bureau utrecht, 1942-1943, 4
    rapporten betreft whn en nvd
  - provinciaal bureau limburg, 1944, 5
  - stedelijk kantoor den-haag, 1941-1942, 6
    sociale zaken gezinshulp
  - provinciaal bureau zeeland, 1942-1943, 7
  - afdeling bank en beheerzaken, 1943-1944, 8
  - afdeling financiën, 1941-1942, 9
    leider financiën
    leider medische zaken
- Inhoud doos nummer 191., 191
  - afdeling voorlichting, 1942, 1
    leider vormingscursus inkomende dankbrieven
  - sociale zaken, 1942, 2
  - afdeling financiën, 1942-1944, 3
  - provinciaal bureau noord-brabant, 1942, 4
    den bosch correspondentie
  - kring gelderse vallei amersfoort, 1943, 5
    correspondentie whn en nvd -
  - provinciaal bureau utrecht, 1942, 6
    betreft sociale werkers
  - landelijke leiding voorlichting, 1942, 7
    betreft whn-nvd
  - sociale zaken, 1939-1940, 8
    arnhem
  - afdeling boekhouden, 1944, 9
    plan uitvoering boekhouding
  - afdeling financiën, 1940-1945, 10
    betreft indeling boekhouding
  - provinciaal bureau noord-brabant, 1942, 11
    betreft rapporten eindhoven
  - sociale zaken, 1943, 12
    kleuterverblijfplaats leiden
  - sociale zaken, 1943, 13
    jeugdzorg voordijraad
  - sociale zaken, 1942, 14
    menaldumadeel
  - sociale zaken, 1941-1942, 15
  - afdeling controle, 1944, 16
    indexcijfers
  - leiding organisatie, 1944, 17
  - sociale zaken, 1942, 18
    betreft nederlandse bond voor kinderbescherming
- Inhoud doos nummer 192., 192
  - afdeling financiën, 1943, 1
    betreft subsidies
  - afdeling financiën, 1942-1943, 2
    balans + bijlagen
  - provinciaal bureau utrecht, 1943, 3
    correspondentie met afdeling financiën
  - kring gelderse vallei amersfoort, 1944, 4
    voorschriften bij rampen
  - provinciaal bureau limburg, 1944, 5
  - provinciaal bureau groningen, 1942, 6
    totaal aantal leden 1 maart 1942
  - provinciaal bureau utrecht, 1944, 7
  - sociale zaken, 1942, 8
  - provinciaal bureau utrecht, 1943-1944, 9
- Inhoud doos nummer 193., 193
  - provinciaal bureau utrecht, 1943-1944, 1
- Inhoud doos nummer 194., 194
  - provinciaal bureau utrecht, 1943-1944, 1
- Inhoud doos nummer 195., 195
  - bijkantoor kring "centrum", 1944, 1
  - stedelijk leider den-haag, 1944, 2
    g. beitsma
  - sociale zaken, 1943, 3
  - sociale zaken, 1942, 4
- Inhoud doos nummer 196., 196
  - sociale zaken, 1942-1943, 1
  - leider organisatie, 1942, 2
    overzicht afdelingen correspondentie
  - afdeling voorlichting, 1942, 3
  - afdeling financiën controle, 1943, 4
    betreft sociale zaken kinderuitzending zuid-holland
  - kring gelderse vallei amersfoort, 1944, 5
  - provinciaal bureau utrecht, 1944, 6
  - sociale zaken, 1944, 7
    bijeenkomst amsterdam voor jeugdzorg in stad en provincie
  - medische zaken, 1944, 8
  - provinciaal bureau noord-brabant, 1943, 9
    district tilburg betreft gilze rijen
  - afdeling organisatie, 1943, 10
    weekrapporten groningen
  - sociale zaken, 1942, 11
- Inhoud doos nummer 197., 197
  - afdeling financiën, 1944, 1
    balansen en begrotingen
  - sociale zaken en diversen, 1939-1945, 2
- Inhoud doos nummer 198., 198
  - provinciaal bureau utrecht, 1942-1943, 1
    correspondentie den-haag en afdelingen
  - sociale zaken, 1942-1944, 2
  - sociale zaken, 1942-1944, 3
- Inhoud doos nummer 199., 199
  - sociale zaken, 1941-1945, 1
    kinderuitzending diversen
  - provinciaal bureau utrecht, 1943, 2
- Inhoud doos nummer 200., 200
  - sociale zaken, 1942, 1
  - sociale zaken, 1943, 2
  - sociale zaken, 1942, 3
    algemene bijstand diversen
  - landelijke leiding voorlichting, 1942-1943, 4
  - afdeling financiën sociale zaken, 1943-1944, 5
  - archief drukkerij n.v.d. w.h.n., 1944, leiding sociale zaken, 1942-1944; 6
- Inhoud doos nummer 201., 201
  - afdeling financiën, 1943-1944, 1
    balans loonstaten
  - hulpwerk beeldende kunst, 1942, 2
    tentoonstelling
    frans hals museum haarlem
  - kring gelderse vallei amersfoort, 1944, 3
  - sociale zaken, 1944, 4
  - provinciaal bureau utrecht, 1944, 5
  - afdeling organisatie stedelijk leider den-haag g. beitsma, 1942, 6
    uitgaande correspondentie 9 sept - 8 dec
  - provinciaal bureau utrecht, 1944, 7
  - afdeling financiën controle, 1944, 8
    rapporten correspondentie
  - namenlijsten, 1945, 9
    bijeenkomsten administratie logies
  - landelijke leiding voorlichting, 1942, 10
    afdeling vorming maandoverzicht
  - sociale zaken, 1942, 11
    rapport over psychische instellingen
  - sociale zaken, 1942, 12
    kindertehuizen jeugdzorg
  - afdeling voorlichting, 1942, 13
    scholingscursus jeugdherberg "jan gijzen" haarlem
  - medische zaken, 1943, 14
    namenlijsten verpleegsters
  - afdeling voorlichting, 1942, 15
    dagverslagen scholingscursus "dijkzicht"
- Inhoud doos nummer 202., 202
  - provinciaal bureau utrecht, 1943, 1
    rondschrijven
  - afdeling controle, 1942, 2
  - afdeling voorlichting, 1942, 3
  - afdeling organisatie, 1942-1943, 4
    planning
  - provinciaal bureau utrecht, 1944, 5
    correspondentie amerongen
  - sociale zaken, 1942, 6
    kleuterverblijven den-haag
  - afdeling financiën, 1943-1944, 7
    gecombineerde jaarbalans
  - sociale zaken, 1944, 8
  - afdeling financiën, 1944, 9
  - afdeling financiën, 1944, 10
    bedrijfseconomische statistiek
  - medische zaken, 1943, 11
  - afdeling financiën, 1944, 12
    correspondentie diversen
- Inhoud doos nummer 203., 203
  - stedelijk leider rotterdam, 1944, 1
    sociale zaken schoolvoeding - kleeding
  - sociale zaken, 1943, 2
  - afdeling financiën controle, 1943-1944, 3
  - sociale zaken, 1944, 4
    gezinszorg moederuitzending algemene bijstand
  - provinciaal bureau friesland, 1942, 5
  - sociale zaken, 1942, 6
    dossiers gezinszorg
  - provinciaal bureau limburg, 1943, 7
  - sociale zaken, 1942, 8
  - sociale zaken, 1943, 9
  - provinciaal bureau utrecht, 1942, 10
    betreft zuilen
  - sociale zaken, 1942, 11
    mededelingen rapporten leider
- Inhoud doos nummer 204., 204
  - provinciaal bureau utrecht, 1942-1943, 1
  - afdeling voorlichting, 1943, 2
    vormingstehuis "de mijlpaal" vught
  - provinciaal bureau utrecht, 1942, 3
  - afdeling voorlichting, 1943, 4
  - provinciaal bureau limburg, 1944, 5
  - provinciaal bureau utrecht, 1941, 6
    correspondentie vreeswijk (dossier)
  - provinciaal bureau utrecht, 1942, 7
    dossier
  - provinciaal bureau maastricht, 1943, 8
    medische zaken tandheelkunde
  - landelijke leiding voorlichting, 1942, 9
  - sociale zaken, 1943, 10
    algemene bijstand maandrapporten
  - provinciaal bureau utrecht, 1943-1945, 11
  - sociale zaken, 1944, 12
  - provinciaal bureau zuid-holland, 1942, 13
    correspondentie kingma
- Inhoud doos nummer 205., 205
  - provinciaal bureau utrecht, 1942-1944, 1
  - sociale zaken, 1943, 2
  - provinciaal bureau noord-holland, 1944, 3
  - afdeling organisatie, 1941, 4
    correspondentie bureau utrecht
  - provinciaal bureau utrecht, 1941-1943, 5
    rapporten betreft samenwerking distributiedienst
  - provinciaal bureau utrecht, 1944, 6
    dossier ijsselstein
  - sociale zaken zuid-holland, 1941-1944, 7
  - afdeling voorlichting, ?, 8
    stencils organisatie
  - provinciaal bureau noord-holland, 1942, 9
    dossiers buurtschappen
- Inhoud doos nummer 206., 206
  - afdeling financiën, 1944, 1
  - provinciaal bureau groningen, 1944, 2
  - salarisboek provinciale en stedelijke leiding, 1941, 3
  - beschrijving van inkomende stukken, 1943, 4
    betreft nvd-whn
  - medische zaken, 1943, 5
  - afdeling financiën, 1943, 6
  - provinciaal bureau utrecht, 1944, 7
  - sociale zaken, 1943, 8
    maandrapporten tehuizen algemene bijstand
  - provinciaal bureau utrecht, 1941-1942, 9
  - provinciaal bureau noord-brabant, 1941-1943, 10
- Inhoud doos nummer 207., 207
  - kring gelderse vallei amersfoort, 1944, 1
  - provinciaal bureau utrecht, 1941, 2
  - provinciaal bureau gelderland, 1941, 3
  - afdeling voorlichting, 1943, 4
    vormingsschool "de polle" kortehemmen
  - medische zaken, 1943, 5
    rapporten schooltandver-zorging
  - sociale zaken, 1942, 6
    jeugduitzending duits afschrift
  - sociale zaken, 1942-1944, 7
    jeugdzorg dossiers rapporten personeel
- Inhoud doos nummer 208., 208
  - sociale zaken, 1942-1944, 1
  - provinciaal bureau limburg, 1942-1943, 2
- Inhoud doos nummer 209., 209
  - sociale zaken, 1943-1944, 1
  - sociale zaken, 1942, 2
  - sociale zaken, 1943, 3
    jeugduitzending rapporten
  - medische zaken, 1944, 4
  - landelijke leiding voorlichting, 1942, 5
    betreft radio
  - leiding organisatie, 1941-1944, 6
    brochures over n.v.d. en w.h.n.